Inventaris van het archief van het Staatstoezicht op de Volksgezondheid: Geneeskundige Hoofdinspectie, 1950-1994
Nationaal Archief, Den Haag
- Toezicht op de volksgezondheid 1940-1995, 005
  - Het houden van toezicht op de volksgezondheid. 1940-, 3
    - Nota over de preventie en het misbruik van riskante genotmiddelen., 1971; 479
    - Maatregelen ter beperking van roken., 1971-1984; 661; pak
    - Circulaire aan alle artsen inzake 'Ambulante behandeling van verslaafden aan Opiumwetmiddelen'., 1981; 562
    - Bijwerkingen van geneesmiddelen, 13
      - Onderzoek naar de toxiciteit van bronchiol., 1957; 561
      - Nadelige gevolgen van het gebruik van het geneesmiddel Thalidomide en soortgelijke preparaten (Softenon)., 1961-1962; 20
      - Het onderzoeken van de gevallen van intoxicatie met door digitoxine verontreinigde digoxine tabletten., 1969; 27
      - Totstandkoming van het Geneeskundige Hoofd Inspectie-bulletin 'DES (Diëthylstilbestrol)'., 1982-1984; 739
      - Toezicht op Chelatie-therapie tegen vernauwing van de bloedvaten., 1984-1989; 1180
      - Complicaties bij het gebruik van het Dalcon-schildje., 1985-1987; 1093
      - Verslag van de resultaten van proefnemingen met het Dalcon-schildje., 529
    - Onderzoek naar de toxiciteit van bronchiol., 1957; 561
    - Nadelige gevolgen van het gebruik van het geneesmiddel Thalidomide en soortgelijke preparaten (Softenon)., 1961-1962; 20
    - Het onderzoeken van de gevallen van intoxicatie met door digitoxine verontreinigde digoxine tabletten., 1969; 27
    - Totstandkoming van het Geneeskundige Hoofd Inspectie-bulletin 'DES (Diëthylstilbestrol)'., 1982-1984; 739
    - Toezicht op Chelatie-therapie tegen vernauwing van de bloedvaten., 1984-1989; 1180
    - Complicaties bij het gebruik van het Dalcon-schildje., 1985-1987; 1093
    - Verslag van de resultaten van proefnemingen met het Dalcon-schildje., 529
    - Inbrengen en verwijderen van nucleaire hartpacemakers., 1973-1979; 1090
    - Verslag van de enquête sterilisatie-ingrepen in Nederland., 1974; 454
    - Nota betreffende de problematiek rond de sterilisatie, castratie en chemische castratie van mannen., 1978; 453
    - Verslagen van besprekingen over reïmplantatie van pacemakers., 1980-1983; 533
    - Toepassing van laserstralen binnen de gezondheidszorg (laserstraaltherapie)., 1987; 1094
    - Conclusieverslag van de vergadering in het Academisch Ziekenhuis Utrecht op 26 oktober 1994 inzake de Edwards-Duromedics hartklep., 1221
  - Het houden van toezicht op de Nederlandse gezondheidszorg ingeval van rampen en buitengewone omstandigheden of van ernstige vrees voor het ontstaan daarvan. 1940-, 4
    Opm.: Bijvoorbeeld: Watersnoodramp, Bijlmerramp, Herculesramp.
    - Inenting tegen besmettelijke ziekten in buitengewone omstandigheden., 1952-1955; 511
    - Verlenen van hulp tijdens de Watersnoodramp 1953., 1953-1954; 1089
    - Re-organisatie van het evacuatie-apparaat., 1954-1956; 735
    - Werkgroep van de NATO Medical Committee betreffende de Volksgezondheid in oorlogstijd., 1954-1961; 46
    - Zorg voor getroffenen bij rampen., 1955-1984; 880; pak
    - Organisatie ziekenhuiswezen in buitengewone omstandigheden., 1957-1969; 47; pak
    - Werkgroep voedselvoorziening onder buitengewone omstandigheden., 1958; 732
    - Te treffen voorzieningen in buitengewone omstandigheden., 1958-1965; 39
    - Oefening Side-Step., 1959-1960; 44
    - Oefening Zebralim., 1961-1962; 45; pak
    - Richtlijnen voor het opstellen van rampenopvangplannen voor ziekenhuizen, ontwerp van Wet op de rampenplannen, instructies en noodzetels voor de regionale inspecties in buitengewone omstandigheden., 1966-1983; 969; pak
    - Verslagen van de oefeningen in het treffen van voorzieningen in buitengewone omstandigheden., 1967-1971; 41; pak
    - Diverse rampen, geordend op plaatsnaam., 1971-1980; 783; pak
    - Zorg voor getroffenen bij rampen in het buitenland., 1973-1977; 882
    - De gijzeling in een trein bij Wijster., 1975-1978; 781; pak
    - De gijzelingen in Bovensmilde en Vries., 1977; 780
    - Regelingen voor de coördinatie van calamiteiten en rampen., 1978-1979; 782; pak
    - Concept-rapport 'Laatste Hulp', over de mogelijkheden van zelfdoding na een kernramp., 1984; 865; pak
    - Ongeval in de kerncentrale van Tsjernobyl, 1986-1987; 722
    - Nota betreffende de rol van de Geneeskundige Inspectie inzake rampenbestrijding., 1993; 1227
  - Het houden van toezicht op opleidingen en examens voor de verplegende en verzorgende beroepen en voor het beroep van verloskundige. 1940-1995, 15
    Grondslag: Wet tot bescherming van het diploma van verpleegkundige (Stb. 1921, 702), art. 9. Wet ingetrokken bij Wet op de beroepen in de individuele gezondheidszorg (Stb. 1993, 665), art. 145.
    Wet op de ziekenverzorgers en ziekenverzorgsters (Stb. 1963, 289), art. 6 (Wet formeel nog niet ingetrokken).
    Wet houdende regeling der voorwaarden tot verkrijging der bevoegdheid van arts, tandarts, apotheker, verloskundige en apothekersassistent (Stb. 1878, 222), art. 16 (Wet formeel nog niet ingetrokken).
    Opm.: Laaste leerlingen verlaten in 2001 de 'oude opleiding'.
    Taak in nieuwe wet naar Ministerie OCW.
    - Algemeen, 1
      - Herzieningen in de diverse opleidingen voor verplegende en verzorgende beroepen., 1967-1970; 951
      - Samenvatting van het verrichte- en geplande werk van de Stuurgroep Studietoetsen., 1970; 358
      - Begeleidingscommissie Experimenten op het gebied van opleidingen in de verplegende en verzorgende beroepen., 1970-1976; 942; pak
      - Vergaderstukken van besprekingen over een beroepsbeeld-onderzoek ten behoeve van de opleidingen in verpleging en verzorging., 1972; 1155
      - Verslagen van het overleg met Beroepsorganisaties Middelbaar Beroeps Opleidingen en de Geneeskundige Hoofdinspectie Geestelijke Volksgezondheid., 1976-1977; 843
      - Werkgroep Administratie opleiding verplegende en verzorgende beroepen., 1979; 818
      - Vergaderingen van de staf Gezondheidszorg/Geneeskundig Beroepsonderwijs (GBO)., 1980; 337
      - Bevoegdheden van verpleegkundigen., 1980-1982; 1033; pak
      - Cursus Epidemiologie en Hygiëne., 1980-1984; 37-38
        - Werkgroep, 1980, 37
        - Begeleidingscommissie, 1983-1984, 38
      - Verslag van het bezoek van Dr. R. Vos aan de EHBO-opleiding voor wegenwachters bij het Technisch opleidingscentrum ANWB te 's-Gravenhage op 10 juni 1982., 871
      - Vergaderstukken van de Begeleidingscommissie Praktijkleiding verpleegkundigen en ziekenverzorgenden., 1982-1984; 920
      - Procedure voor de aanstelling van gecommitteerden bij de examens verpleegkundigen A en ziekenverzorgsters., 1985; 768
      - Regeling opleiding Verpleegkundigen A, B en Z en Ziekenverzorgenden., 1986-1988; 748; pak
      - Regeling toezicht opleiding gezondheidszorg ex artikel 190 Wet HBO., 1986-1988; 795
      - Wijziging van de procedure van aanzoeken van gecomitteerden., 1990; 794
      - Regelingen inzake de opleidingen in de verplegende- en verzorgende beroepen., 1990-1991; 765
    - Herzieningen in de diverse opleidingen voor verplegende en verzorgende beroepen., 1967-1970; 951
    - Samenvatting van het verrichte- en geplande werk van de Stuurgroep Studietoetsen., 1970; 358
    - Begeleidingscommissie Experimenten op het gebied van opleidingen in de verplegende en verzorgende beroepen., 1970-1976; 942; pak
    - Vergaderstukken van besprekingen over een beroepsbeeld-onderzoek ten behoeve van de opleidingen in verpleging en verzorging., 1972; 1155
    - Verslagen van het overleg met Beroepsorganisaties Middelbaar Beroeps Opleidingen en de Geneeskundige Hoofdinspectie Geestelijke Volksgezondheid., 1976-1977; 843
    - Werkgroep Administratie opleiding verplegende en verzorgende beroepen., 1979; 818
    - Vergaderingen van de staf Gezondheidszorg/Geneeskundig Beroepsonderwijs (GBO)., 1980; 337
    - Bevoegdheden van verpleegkundigen., 1980-1982; 1033; pak
    - Cursus Epidemiologie en Hygiëne., 1980-1984; 37-38
      - Werkgroep, 1980, 37
      - Begeleidingscommissie, 1983-1984, 38
    - Verslag van het bezoek van Dr. R. Vos aan de EHBO-opleiding voor wegenwachters bij het Technisch opleidingscentrum ANWB te 's-Gravenhage op 10 juni 1982., 871
    - Vergaderstukken van de Begeleidingscommissie Praktijkleiding verpleegkundigen en ziekenverzorgenden., 1982-1984; 920
    - Procedure voor de aanstelling van gecommitteerden bij de examens verpleegkundigen A en ziekenverzorgsters., 1985; 768
    - Regeling opleiding Verpleegkundigen A, B en Z en Ziekenverzorgenden., 1986-1988; 748; pak
    - Regeling toezicht opleiding gezondheidszorg ex artikel 190 Wet HBO., 1986-1988; 795
    - Wijziging van de procedure van aanzoeken van gecomitteerden., 1990; 794
    - Regelingen inzake de opleidingen in de verplegende- en verzorgende beroepen., 1990-1991; 765
    - Verplegenden, 2
      - Algemeen, 2.1
        - Opleiding verpleegkundige Maatschappelijke Gezondheidszorg., 1957-1976; 822; pak
        - Werkgroep basisdiploma verplegers en Werkgroep wettelijke regeling van de Voorlopige verplegingsraad., 1958-1961; 813; pak
        - Specialistische opleidingen voor verpleegkundigen., 1968-1973; 638
        - Rapport over de enquète 'Specialistische opleidingen' in verpleegkundige en aanverwante beroepen gegeven in Algemene en Categorale Ziekenhuizen., 1970-1971; 1190
        - Werkgroep Universitaire opleiding verpleegkundigen., 1973-1979; 534-539
          - Algemeen, 1973-1976, 539
          - Vergaderingen, 1974-1979, 534; pak
        - Discussienota inzake het profiel van de Hoger Beroepsonderwijs-Verpleegkundige (HBO-V) en Middelbaar Beroepsonderwijs-Verpleegkundige (MBO-V) abituriënten., 1979; 908
        - Ontwikkeling van de studierichting verplegingswetenschappen en het leergebied verpleegkunde., 1979; 386; pak
        - Procedure voor de registratie van Hoger Beroepsonderwijs-Verpleegkundige (HBO-V) en Middelbaar Beroepsonderwijs-Verpleegkundige (MBO-V) diploma's., 1985-1989; 767
        - Administratieve procedure met betrekking tot de Regeling opleiding verpleegkundige A., 1986; 746
        - Overzichten van nieuwe leerlingen in de opleiding verpleegkundigen A., 1986; 771
        - Benoeming van gecommitteerden bij de examens voor de opleiding aantekening kinderverpleging en obstetrische en gynaecologische verpleging., 1992-1994; 676
      - Ziekenverpleging, 2.2
        - Experimentele opleiding diploma A op de verpleegstersschool 'Vronestein' te Voorburg., 1945-1957; 982
        - Bescherming van het diploma ziekenverpleging., 1947-1964; 980
        - Opleiding voor ziekenverpleging diploma A in Indonesië., 1947-1965; 979
        - Voortgezette opleidingen ziekenverpleging A., 1948-1968; 988; pak
        - Verslagen van vergaderingen met districtsvoorzitters van verpleegstersexamens diploma A., 1949-1968; 989; pak
        - Luxemburgs wetsontwerp betreffende kwalificatie van verplegend personeel en dergelijke., 1951; 726
        - Nota betreffende opleidings- en examenvoorschriften voor diploma A ziekenverpleging., 1965; 357; deel
        - Erkenning van mevrouw T.L. Elen als verpleegkundige A., 1965-1989; 387; pak
        - Samenvatting van de bespreking van de verpleegkundig gecommitteerden opleiding A., 1970; 354
        - Rapport 'Werkzaamheden recent gediplomeerden ziekenverpleging A'., 1971; 847
        - Vergaderstukken, proefexamens en het eindrapport van de Stuurgroep Studietoetsen Ziekenverpleging A., 1972-1973; 1153-1154
          - 1972, 1153; pak
          - 1973, 1154; pak
        - Overzicht per medio 1974 van de leerlingen diploma A ziekenverplegingen/of ziekenverzorging, in opleiding bij opleidingsconcentraties., 356; deel
        - Nota betreffende de regeling opleiding diploma A Ziekenverpleging., 1975; 355; deel
        - Verslagen van vergaderingen van de gecommitteerden voor diploma A Verpleegkundigen., 1975-1982; 637; pak
        - Werkgroep eindgesprek diploma A Ziekenverpleging., 1976-1980; 639
        - Regeling inzake de opleiding aantekening obstetrische en gynaecologische verpleging., 1988-1989; 743
      - Kraamverpleging, 2.3
        - Opleiding aantekening kraamverpleging., 1940-1970; 992; pak
        - Onderzoek naar de noodzaak van het voortbestaan van de kweekschool voor vroedvrouwen te Amsterdam., 1959-1962; 177
        - Commissie ter bestudering van de opleiding tot Specialisatie Kraamverpleging., 1966-1970; 812
        - Commissie Specialisatie Kraamverpleging., 1971; 961
        - Leerplannen opleiding tot verloskundigen., 1986-1989; 772
        - Benoeming van gecommitteerden bij de examens voor de opleiding verloskundige., 1992-1994; 675
      - Kinderverpleging, 2.4
        - Opleiding en examens aantekening kinderverpleging., 1947-1986; 766-994
          - 1947-1968, 994; pak
          - 1984-1986, 766
        - Concept leerstof kindergeneeskunde en kinderverpleegkunde., 1971; 834
        - Rapport over de stage jeugdgezondheidszorg in de opleiding aantekening kinderverpleging., 1974; 833
      - Wijkverpleging, 2.5
        - Wijzigingen van de voorwaarden voor de opleiding en het examen in de wijkverpleging., 1946-1963; 976
        - Aantekening kraamverpleging als toelatingsvoorwaarde voor de aantekening wijkverpleging., 1975-1978; 823
        - Herziene opleiding wijkverpleging., 1978; 821
    - Opleiding verpleegkundige Maatschappelijke Gezondheidszorg., 1957-1976; 822; pak
    - Werkgroep basisdiploma verplegers en Werkgroep wettelijke regeling van de Voorlopige verplegingsraad., 1958-1961; 813; pak
    - Specialistische opleidingen voor verpleegkundigen., 1968-1973; 638
    - Rapport over de enquète 'Specialistische opleidingen' in verpleegkundige en aanverwante beroepen gegeven in Algemene en Categorale Ziekenhuizen., 1970-1971; 1190
    - Werkgroep Universitaire opleiding verpleegkundigen., 1973-1979; 534-539
      - Algemeen, 1973-1976, 539
      - Vergaderingen, 1974-1979, 534; pak
    - Discussienota inzake het profiel van de Hoger Beroepsonderwijs-Verpleegkundige (HBO-V) en Middelbaar Beroepsonderwijs-Verpleegkundige (MBO-V) abituriënten., 1979; 908
    - Ontwikkeling van de studierichting verplegingswetenschappen en het leergebied verpleegkunde., 1979; 386; pak
    - Procedure voor de registratie van Hoger Beroepsonderwijs-Verpleegkundige (HBO-V) en Middelbaar Beroepsonderwijs-Verpleegkundige (MBO-V) diploma's., 1985-1989; 767
    - Administratieve procedure met betrekking tot de Regeling opleiding verpleegkundige A., 1986; 746
    - Overzichten van nieuwe leerlingen in de opleiding verpleegkundigen A., 1986; 771
    - Benoeming van gecommitteerden bij de examens voor de opleiding aantekening kinderverpleging en obstetrische en gynaecologische verpleging., 1992-1994; 676
    - Experimentele opleiding diploma A op de verpleegstersschool 'Vronestein' te Voorburg., 1945-1957; 982
    - Bescherming van het diploma ziekenverpleging., 1947-1964; 980
    - Opleiding voor ziekenverpleging diploma A in Indonesië., 1947-1965; 979
    - Voortgezette opleidingen ziekenverpleging A., 1948-1968; 988; pak
    - Verslagen van vergaderingen met districtsvoorzitters van verpleegstersexamens diploma A., 1949-1968; 989; pak
    - Luxemburgs wetsontwerp betreffende kwalificatie van verplegend personeel en dergelijke., 1951; 726
    - Nota betreffende opleidings- en examenvoorschriften voor diploma A ziekenverpleging., 1965; 357; deel
    - Erkenning van mevrouw T.L. Elen als verpleegkundige A., 1965-1989; 387; pak
    - Samenvatting van de bespreking van de verpleegkundig gecommitteerden opleiding A., 1970; 354
    - Rapport 'Werkzaamheden recent gediplomeerden ziekenverpleging A'., 1971; 847
    - Vergaderstukken, proefexamens en het eindrapport van de Stuurgroep Studietoetsen Ziekenverpleging A., 1972-1973; 1153-1154
      - 1972, 1153; pak
      - 1973, 1154; pak
    - Overzicht per medio 1974 van de leerlingen diploma A ziekenverplegingen/of ziekenverzorging, in opleiding bij opleidingsconcentraties., 356; deel
    - Nota betreffende de regeling opleiding diploma A Ziekenverpleging., 1975; 355; deel
    - Verslagen van vergaderingen van de gecommitteerden voor diploma A Verpleegkundigen., 1975-1982; 637; pak
    - Werkgroep eindgesprek diploma A Ziekenverpleging., 1976-1980; 639
    - Regeling inzake de opleiding aantekening obstetrische en gynaecologische verpleging., 1988-1989; 743
    - Opleiding aantekening kraamverpleging., 1940-1970; 992; pak
    - Onderzoek naar de noodzaak van het voortbestaan van de kweekschool voor vroedvrouwen te Amsterdam., 1959-1962; 177
    - Commissie ter bestudering van de opleiding tot Specialisatie Kraamverpleging., 1966-1970; 812
    - Commissie Specialisatie Kraamverpleging., 1971; 961
    - Leerplannen opleiding tot verloskundigen., 1986-1989; 772
    - Benoeming van gecommitteerden bij de examens voor de opleiding verloskundige., 1992-1994; 675
    - Opleiding en examens aantekening kinderverpleging., 1947-1986; 766-994
      - 1947-1968, 994; pak
      - 1984-1986, 766
    - Concept leerstof kindergeneeskunde en kinderverpleegkunde., 1971; 834
    - Rapport over de stage jeugdgezondheidszorg in de opleiding aantekening kinderverpleging., 1974; 833
    - Wijzigingen van de voorwaarden voor de opleiding en het examen in de wijkverpleging., 1946-1963; 976
    - Aantekening kraamverpleging als toelatingsvoorwaarde voor de aantekening wijkverpleging., 1975-1978; 823
    - Herziene opleiding wijkverpleging., 1978; 821
    - Verzorgenden, 3
      - Algemeen, 3.1
        - Opleiding verzorgende beroepen., 1957-1974; 247-248
          - 1957-1970, 247; pak
          - 1971-1974, 248; pak
        - Verslagen van besprekingen over Vooropleiding Verzorgende Beroepen (VVB)., 1961-1964; 245
      - Ziekenverzorging, 3.2
        - Opleiding ziekenverzorgsters., 1950-1970; 249; pak
        - Verslagen van inspectiebezoeken in het kader van de opleiding Ziekenverzorging., 1971-1972; 1192
        - Instructies voor en verslagen van besprekingen van de gecommitteerden bij de examens voor het diploma ziekenverzorging., 1971-1984; 257
        - Interimrapport 'Aanpassing opleiding voor het diploma ziekenverzorging' en een rapport van de Commissie Herziening opleiding Ziekenverzorging., 1974-1977; 251
        - Stuurgroep Studietoetsen Ziekenverzorging., 1974-1978; 244; pak
        - Commissie herziening opleiding ziekenverzorgenden., 1975-1976; 292
        - Overzicht van de inrichtingen voor opleidingen tot ziekenverzorg(st)er per 1 januari 1979., 250
        - Landelijke werkgroep experimentele part-time opleiding ziekenverzorgende., 1980-1983; 274; pak
        - Benoeming en ontslag van gecommitteerden bij de examens voor het diploma ziekenverzorging., 1984-1994; 258-674
          - 1984, 258
          - 1992-1994, 674; pak
        - Administratieve procedure met betrekking tot de Regeling opleiding ziekenverzorging., 1985-1987; 745
        - Leerplannen opleiding tot ziekenverzorgenden., 1985-1989; 773
        - Overzichten van nieuwe leerlingen in de opleiding ziekenverzorging., 1987; 770
      - Kraamverzorging, 3.3
        - Opleiding kraamverzorgsters., 1953-1984; 342-406
          - 1953-1968, 406
          - 1970-1976, 342; pak
          - 1977-1979, 343; pak
          - 1980-1984, 344; pak
        - Opstellen van een leerboek voor de kraamzorg., 1955-1961; 347
        - Commissie voor het samenstellen van een kernprogramma voor de opleiding van leerlingkraamverzorgsters., 1962-1972; 345; pak
        - Bijscholingscursussen in de kraamzorg., 1971-1975; 411
        - Commissie opleiding kraamverzorgsters., 1971-1978; 412; pak
        - Regeling examens kraamverzorging., 1978; 410
        - Benoeming van en instructie voor de waarnemers ten behoeve van de eindgesprekken opleiding tot kraamverzorgende., 1992; 685
    - Opleiding verzorgende beroepen., 1957-1974; 247-248
      - 1957-1970, 247; pak
      - 1971-1974, 248; pak
    - Verslagen van besprekingen over Vooropleiding Verzorgende Beroepen (VVB)., 1961-1964; 245
    - Opleiding ziekenverzorgsters., 1950-1970; 249; pak
    - Verslagen van inspectiebezoeken in het kader van de opleiding Ziekenverzorging., 1971-1972; 1192
    - Instructies voor en verslagen van besprekingen van de gecommitteerden bij de examens voor het diploma ziekenverzorging., 1971-1984; 257
    - Interimrapport 'Aanpassing opleiding voor het diploma ziekenverzorging' en een rapport van de Commissie Herziening opleiding Ziekenverzorging., 1974-1977; 251
    - Stuurgroep Studietoetsen Ziekenverzorging., 1974-1978; 244; pak
    - Commissie herziening opleiding ziekenverzorgenden., 1975-1976; 292
    - Overzicht van de inrichtingen voor opleidingen tot ziekenverzorg(st)er per 1 januari 1979., 250
    - Landelijke werkgroep experimentele part-time opleiding ziekenverzorgende., 1980-1983; 274; pak
    - Benoeming en ontslag van gecommitteerden bij de examens voor het diploma ziekenverzorging., 1984-1994; 258-674
      - 1984, 258
      - 1992-1994, 674; pak
    - Administratieve procedure met betrekking tot de Regeling opleiding ziekenverzorging., 1985-1987; 745
    - Leerplannen opleiding tot ziekenverzorgenden., 1985-1989; 773
    - Overzichten van nieuwe leerlingen in de opleiding ziekenverzorging., 1987; 770
    - Opleiding kraamverzorgsters., 1953-1984; 342-406
      - 1953-1968, 406
      - 1970-1976, 342; pak
      - 1977-1979, 343; pak
      - 1980-1984, 344; pak
    - Opstellen van een leerboek voor de kraamzorg., 1955-1961; 347
    - Commissie voor het samenstellen van een kernprogramma voor de opleiding van leerlingkraamverzorgsters., 1962-1972; 345; pak
    - Bijscholingscursussen in de kraamzorg., 1971-1975; 411
    - Commissie opleiding kraamverzorgsters., 1971-1978; 412; pak
    - Regeling examens kraamverzorging., 1978; 410
    - Benoeming van en instructie voor de waarnemers ten behoeve van de eindgesprekken opleiding tot kraamverzorgende., 1992; 685
    - Paramedische beroepen, 4
      - Toelatingseisen voor het examen heilgymnastiek en massage., 1949-1962; 974
      - Erkenning van het Mantri-diploma A., 1949-1968; 983
      - Verslagen van de gemeenschappelijke vergaderingen van de Adviescommissies oefentherapeuten Cesar en oefentherapeuten Mensendieck., 1972-1974; 1156
      - Opleiding logopedie., 1972-1978; 878
      - Opleiding van fysiotherapeuten., 1972-1984; 416-957
        - 1972-1973, 957; pak
        - 1974-1984, 416; pak
      - Overzichten van de examens fysiotherapie., 1976-1977; 413
      - Verslagen van vergaderingen van de Adviescommissie oefentherapeuten Cesar., 1976-1979; 536; pak
      - Opleidingen orthoptisten., 1980-1981; 896
      - Registratie diploma's paramedische beroepen., 1981-1984; 477
      - Leerplannen opleiding paramedische beroepen., 1985-1986; 742
      - Nota inzake de organisatie van de paramedische examens., 1985-1988; 769
    - Toelatingseisen voor het examen heilgymnastiek en massage., 1949-1962; 974
    - Erkenning van het Mantri-diploma A., 1949-1968; 983
    - Verslagen van de gemeenschappelijke vergaderingen van de Adviescommissies oefentherapeuten Cesar en oefentherapeuten Mensendieck., 1972-1974; 1156
    - Opleiding logopedie., 1972-1978; 878
    - Opleiding van fysiotherapeuten., 1972-1984; 416-957
      - 1972-1973, 957; pak
      - 1974-1984, 416; pak
    - Overzichten van de examens fysiotherapie., 1976-1977; 413
    - Verslagen van vergaderingen van de Adviescommissie oefentherapeuten Cesar., 1976-1979; 536; pak
    - Opleidingen orthoptisten., 1980-1981; 896
    - Registratie diploma's paramedische beroepen., 1981-1984; 477
    - Leerplannen opleiding paramedische beroepen., 1985-1986; 742
    - Nota inzake de organisatie van de paramedische examens., 1985-1988; 769
    - Tandheelkundigen, 5
      - Tandheelkundige opleidingen., 1956-1982; 185; pak
    - Tandheelkundige opleidingen., 1956-1982; 185; pak
    - Assisterende beroepen, 6
      - Interinspectorale Werkgroep Assisterende Beroepen., 1977-1979; 788; pak